# 持有至到期投资问题请教陈版

提问人：azhi 时间：2014-10-10 13:46:14
我也想找陈版确认一下此问题：如果某债务工具投资在活跃市场上没有报价，则企业就一定不能将其划分为持有至到期投资吗？

回答人：chenyiwei
一般可以这样理解。事实上，作为“贷款和应收款项”比“持有至到期投资”具有更大的灵活性。